臺灣高等法院臺南分院刑事裁定　　　　　 96年度抗字第284號
抗　告　人　甲○○
　　　　　　　　　　號
　　　　　　　　　　（現於在台灣澎湖監獄執行中）
上列受刑人因聲請減刑案件，不服臺灣雲林地方法院中華民國96
年8月13日裁定（96年度聲減字第704號），提起抗告，本院裁定
如下：
    主  文
原裁定撤銷，發回臺灣雲林地方法院。
    理  由
一、抗告意旨略以：
  (一)臺灣雲林地方法院96年度聲減字第704號裁定之附表編號3案
    件，業經同法院於中華民國90年1月5日，依違反槍砲彈藥刀
    械管制條例，並經被告甲○○（即本案抗告人）自首，而判
    處有期徒刑3年，併科罰金新臺幣20萬元在案（詳臺灣雲林
    地方法院89年度訴字第123號判決第1頁、第4頁）。
  (二)上開案件，既經抗告人自首，應符合96年罪犯減刑條例第6
    條規定，而得予減刑。惟原審法院卻未對此案予以減刑，故
    於法定期限內提出抗告等語。
二、原裁定依臺灣雲林地方法院檢察署檢察官之聲請，以抗告人
    甲○○於附表所列日期犯槍砲彈藥刀械管制條例等罪，經判
    處如附表所列之刑確定在案，檢察官以抗告人所犯附表編號
    1之犯罪，其犯罪時間在民國96年4月24日以前，所犯之罪悉
    合於中華民國96年罪犯減刑條例規定之減刑條件，聲請予以
    減刑，並聲請與附表所列其餘不應減刑之犯罪所處之刑定其
    應執行之刑，於法尚無不合，應予准許，而分別予以減刑，
    並定其應執行刑，固非無見。
三、惟按「對於第3條所定不予減刑而未發覺之罪，於本條例施
    行前至施行之日起3個月內自首而受裁判者，依第1條第1項
    規定予以減刑。」，96年罪犯減刑條例第6條定有明文。經
    查，本件抗告人甲○○自86年3、4月某日起，未經許可持有
    具殺傷力之奧地利制式92手槍1枝（槍枝管制編號000000000
    0號）及9mm制式手槍子彈5顆。嗣甲○○於88年2月9日下午4
    時30分許，為警另案通緝到案時，於有偵查權之機關知悉其
    持有上開制式半自動手槍及制式子彈犯行前，即向警方自首
    ，並申告其未經許可，持有上開槍枝及子彈之犯行，而接受
    裁判，並經臺灣雲林地方法院於90年1月5日以89年度訴字第
    123號判決判處有期徒刑3年，併科罰金新臺幣20萬在案，有
    該刑事判決影本乙份在卷可參，而抗告人所犯該罪與檢察官
    聲請減刑之附表編號1之罪，均在96年4月24日以前，悉合於
    中華民國96年罪犯減刑條例規定之減刑條件，然檢察官疏未
    查察逕認該罪為96年罪犯減刑條例第3條第1項第4款規定之
    案件，未予聲請減刑；惟原裁定亦漏未審及所犯該罪符合96
    年罪犯減刑條例第6條之規定，而未予減刑，依首揭說明，
    尚有違誤，抗告人之抗告為有理由。而因附表所示之罪其犯
    罪事實最後判決法院皆非本院，是以本院無從為之定執行刑
    ，故應由本院將原裁定撤銷發回原審法院，更為適法之處理
    。
四、據上論斷，應依刑事訴訟法第413條裁定如主文。
中　　華　　民　　國　　96　　年　　9 　　月　　19　　日
                  刑事第二庭    審判長法　官    葉居正
                                      法　官    吳勇輝
                                      法　官    郭千黛
以上正本證明與原本無異。
不得再抗告。
　　　　　　　　　　　　　　　　　　　書記官    尤乃玉
中　　華　　民　　國　　96　　年　　9　　月　 　20　　日
